【裁判字號】    95,訴,1889
【裁判日期】    951130
【裁判案由】    毒品危害防制條例
【裁判全文】
臺灣彰化地方法院刑事判決              95年度訴字第1889號
公  訴  人  臺灣彰化地方法院檢察署檢察官
被      告  甲○○
                      弄19號.
                    （現另案在臺灣彰化監獄執行中）
上列被告因違反毒品危害防制條例案件，經檢察官提起公訴（95
年度毒偵字第3884號），被告於準備程序中就被訴事實為有罪之
陳述，經告以簡式審判之旨，並聽取當事人之意見後，本院合議
庭裁定由受命法官獨任進行簡式審判程序，判決如下：
    主  文
甲○○施用第一級毒品，累犯，處有期徒刑捌月。扣案沾有海洛
因殘渣之夾鏈空袋壹個沒收銷燬之，注射針筒壹支沒收。
    事  實
一、甲○○前因違反肅清煙毒條例案件，經本院分別以82年度訴
    字第455號及83年度訴緝字第188號各判處有期徒刑3年2月及
    3年3月確定，上開2罪接續執行，於民國86年2月25日假釋出
    獄，嗣經撤銷假釋，於91年2月22日入獄執行殘刑3年11月20
    日，業因縮短刑期於94年10月31日執行完畢。另前於89年間
    因施用毒品案件，臺灣彰化地方法院檢察署檢察官聲請觀察
    勒戒後，認有繼續施用傾向，乃經本院以90年度毒聲字第31
    59號裁定送戒治處所施予強制戒治1年，嗣於91年2月22日因
    停止戒治出所，所餘期間付保護管束，於91年8月12日因保
    護管束期滿未經撤銷而視為強制戒治執行完畢。又因施用毒
    品案件，經本院以95年度訴字第620號判處有期徒刑8月確定
    （現正執行中）。詎猶不知戒除毒癮，於前揭強制戒治執行
    完畢釋放後5年內，復基於施用第一級毒品海洛因之犯意，
    於95年9月17日凌晨4時許，在其位於彰化縣員林鎮○○里○
    ○路○段378巷30弄19號住處，以針筒注射之方式，施用第一
    級毒品海洛因1次。嗣於95年9月21日下午6時50分許，為警
    在彰化縣員林鎮○○里○○路○段146巷口處查獲，並扣得注
    射針筒1支及沾有海洛因殘渣之塑膠袋1個，而悉上情。
二、案經彰化縣警察局員林分局報告臺灣彰化地方法院檢察署檢
    察官偵查起訴。
    理  由
一、本案被告甲○○所犯係死刑、無期徒刑、最輕本刑為3年以
    上有期徒刑以外之罪，其於準備程序就前揭被訴事實為有罪
    之陳述，經受命法官告知簡式審判程序之旨，並聽取其與公
    訴人之意見後，本院認無不得或不宜改依簡式審判程序進行
    之處，爰依刑事訴訟法第273條之1第1項、第284條之1，裁
    定本案由受命法官獨任進行簡式審判程序，合先敘明。
二、上開事實，業據被告甲○○迭於警詢、偵查中及本院行準備
    程序與審理時坦承不諱，且被告於95年9月21日為警採集之
    尿液送驗，結果呈嗎啡陽性反應，此有彰化縣警察局員林分
    局委託檢驗尿液代號與真實姓名對照認證單及詮昕科技股份
    有限公司出具之濫用藥物尿液檢驗報告各1紙在卷可稽，並
    有注射針筒1支扣案可佐，另扣案沾有海洛因殘渣之夾鏈空
    袋1個，經彰化縣警察局員林分局依聯勤204廠製造之煙毒檢
    驗Ａ包試劑初步檢驗結果，呈嗎啡、海洛因反應，有初步檢
    驗報告單1紙附卷可參，足徵被告任意性自白與事實相符。
    又被告前於89年間因施用毒品案件，臺灣彰化地方法院檢察
    署檢察官聲請觀察勒戒後，認有繼續施用傾向，乃經本院以
    90年度毒聲字第3159號裁定送戒治處所施予強制戒治1年，
    嗣於91年2月22日因停止戒治出所，所餘期間付保護管束，
    於91年8月12日因保護管束期滿未經撤銷而視為強制戒治執
    行完畢，有臺灣高等法院被告前案紀錄表及臺灣彰化地方法
    院檢察署刑案資料查註紀錄表各1份存卷可考，其於前揭強
    制戒治執行完畢釋放後5年內，再犯本件毒品危害防制條例
    第10條之罪，事證明確，被告犯行洵堪認定，應予依法論科
    。
三、核被告所為，係犯毒品危害防制條例第10條第1項之施用第
    一級毒品罪。被告為施用第一級毒品海洛因而持有之低度行
    為，應為施用之高度行為所吸收，不另論罪。被告前因違反
    肅清煙毒條例案件，經本院分別以82年度訴字第455號及83
    年度訴緝字第188號各判處有期徒刑3年2月及3年3月確定，
    上開2罪接續執行，於86年2月25日假釋出獄，嗣經撤銷假釋
    ，於91年2月22日入獄執行殘刑3年11月20日，業因縮短刑期
    於94年10月31日執行完畢等情，有臺灣高等法院被告前案紀
    錄表及臺灣彰化地方法院檢察署刑案資料查註紀錄表各1份
    在卷可稽，其於前案有期徒刑執行完畢後5年內，故意再犯
    本件有期徒刑以上之罪，為累犯，應依刑法第47條第1項規
    定加重其刑。爰審酌被告曾因施用毒品經刑之執行及強制戒
    治，仍未知警惕又再犯本案之罪，足見其仍未徹底袪除施用
    毒品之惡習，猶再次施用，無視於毒品對於自身健康之嚴重
    傷害及國家對於杜絕毒品犯罪之禁令，惟因施用毒品本身係
    屬自戕行為，對於社會所產生之潛在危害性尚屬輕微，且被
    告犯後坦承犯行，態度良好，及甫因連續施用第一級毒品，
    經本院以95年度訴字第620號判處有期徒刑8月確定等一切情
    狀，量處如主文所示之刑，以示懲儆。扣案沾有海洛因殘渣
    之夾鏈空袋1個，其上沾染之海洛因殘渣難以析離，且係被
    告持有於現場查獲之毒品，應依毒品危害防制條例第18條第
    1項前段宣告沒收銷燬之；扣案之注射針筒1支，係被告所有
    供施用海洛因所用之物，業據被告陳明在卷，爰依刑法第38
    條第1項第2款規定宣告沒收。
據上論斷，應依刑事訴訟法第273條之1第1項、第299條第1項前
段，毒品危害防制條例第10條第1項、第18條第1項前段，刑法第
11條前段、第47條第1項、第38條第1項第2款，判決如主文。
本案經檢察官郭玄義到庭執行職務。
中    華    民    國    95    年    11    月    30    日
                  刑事第二庭    法  官  尚安雅
以上正本證明與原本無異。
如不服本判決，應於送達後10日內向本院提出上訴狀（須附繕本
）。
中    華    民    國    95    年    12    月    1     日
                                書記官  廖建興
附錄本案論罪科刑法條：
毒品危害防制條例第10條第1項
施用第一級毒品者，處 6 月以上 5 年以下有期徒刑。


司法院資訊處製作；財團法人民間司法改革基金會備份。
